臺灣臺北地方法院刑事判決
111年度審交易字第381號
公  訴  人  臺灣臺北地方檢察署檢察官
被      告  顏忠堡




上列被告因公共危險案件，經檢察官提起公訴（111年度偵字第1
1496號），本院判決如下：
    主  文
顏忠堡吐氣所含酒精濃度達每公升零點二五毫克以上而駕駛動力
交通工具，處有期徒刑陸月，如易科罰金，以新臺幣壹仟元折算
壹日。
    事  實
一、顏忠堡於民國111年3月25日下午3時至3時30分許之間，在○○
    市○○區某工地飲用保力達酒1瓶後，明知飲酒後已達不得駕
    駛動力交通工具之程度，竟基於酒後駕駛動力交通工具之犯
    意，於飲酒後之某時騎乘車牌號碼000-0000號普通重型機車
    上路，於同日下午5時43分許行經○○市○○區○○路0段00號，因
    違規左轉經巡邏警員攔查，發現顏忠堡散發酒氣而施以酒精
    測試，於同日下午6時6分許，測得其吐氣所含酒精濃度達每
    公升0.36毫克。
二、案經臺北市政府警察局文山第一分局報請臺灣臺北地方檢察
    署檢察官偵查後起訴。
    理  由
壹、證據能力部分：
    本案據以認定事實之供述證據，公訴人及被告顏忠堡於本院
    言詞辯論終結前均未爭執其證據能力，經審酌該等證據之取
    得並無違法，且與本案待證事實具有關聯性，依刑事訴訟法
    第159條之5之規定，自有證據能力；至所引非供述證據部分
    ，與本案事實具自然關聯性，且非公務員違背法定程序所取
    得，依同法第158條之4規定反面解釋，亦具證據能力。
貳、實體部分：
一、認定事實所憑之證據及理由：　　
　　上揭事實，迭據被告於偵查及審理時坦承不諱（見偵字卷第
    58頁，審交易字卷第52頁），復有酒精濃度測試值表、臺北
    市政府警察局吐氣酒精濃度檢測程序暨拒測法律效果確認單
    、本案使用之酒測器之呼氣酒精測試器檢定合格證書等件可
    佐（見偵字卷第33、35、37頁），足認被告上開任意性自白
    確與事實相符，堪以採信。綜上，本案事證明確，被告犯行
    堪以認定，應予依法論科。
二、論罪科刑：
  ㈠法律適用：
    核被告所為，係犯刑法第185條之3第1項第1款之吐氣所含酒
    精濃度達每公升0.25毫克以上而駕駛動力交通工具罪。
　㈡量刑審酌：
　　爰以行為人責任為基礎，審酌政府屢屢宣導酒後駕車之危險
    性與違法性，以貫徹「酒駕零容忍」政策為目標而加強執法
    ，社會輿論更不斷譴責酒後駕車行為，被告明知上情，且知
    悉酒精成分對人之意識能力有不良影響，其前於98至109年
    間，已有5度公共危險（酒後駕車）前案紀錄，素行甚劣，
    仍不知警惕，再犯相同罪名之本案，全然不能確實省思酒後
    駕車所衍生之高度潛在危險性，既漠視自己生命、身體之安
    危，亦罔顧公眾往來之安全，於服用酒類，吐氣所含酒精濃
    度高達每公升0.36毫克之狀態下，仍心存僥倖，執意於下午
    時段逞能騎乘機車行駛於市區道路上，造成公眾行車往來之
    危險，誠值非難，兼衡其犯後坦承犯行之態度、被告自述國
    中畢業之智識程度、離婚有成年子女、現在○○○○、月薪約新
    臺幣3萬元、今年5月曾中風、有在醫院看戒酒門診、現需扶
    養同居人等生活狀況，暨被告自述因年紀大體力不好，為了
    工地工作需要喝保力達酒比較有體力之犯罪動機等一切情狀
    ，量處如主文所示之刑，並諭知易科罰金之折算標準，以資
    懲儆。另卷內查無足以證明被告構成累犯事實之前案徒刑執
    行完畢資料（被告前案紀錄表以外之前案確定判決、執行指
    揮書、執行函文、執行完畢文件等相關執行資料，此部分依
    當事人舉證先行原則，法院不得為補充性調查），依最高法
    院刑事大法庭110年度台上大字第5660號裁定意旨，本院無
    從裁量是否因累犯而應加重其刑，爰改列為量刑審酌（從重
    ）事由，附此敘明。　　
據上論斷，應依刑事訴訟法第299條第1項前段（依法院辦理刑事
訴訟案件應行注意事項第159點，判決書據上論結部分，得僅引
用應適用之程序法條），判決如主文。
本案經檢察官劉仕國提起公訴，檢察官黃耀賢到庭執行職務。
中　　華　　民　　國　　111 　年　　8 　　月　　24　　日
                  刑事第二十庭  法  官  賴鵬年
以上正本證明與原本無異。
如不服本判決應於收受送達後20日內向本院提出上訴書狀，並應
敘述具體理由；其未敘述上訴理由者，應於上訴期間屆滿後20日
內向本院補提理由書（均須按他造當事人之人數附繕本）「切勿
逕送上級法院」。因疫情而遲誤不變期間，得向法院聲請回復原
狀。
                                書記官　萬可欣
中　　華　　民　　國　　111 　年　　8 　　月　　24　　日
附錄本案論罪科刑法條全文：
中華民國刑法第185條之3
駕駛動力交通工具而有下列情形之一者，處3年以下有期徒刑，
得併科30萬元以下罰金：
一、吐氣所含酒精濃度達每公升零點二五毫克或血液中酒精濃度
    達百分之零點零五以上。
二、有前款以外之其他情事足認服用酒類或其他相類之物，致不
    能安全駕駛。
三、服用毒品、麻醉藥品或其他相類之物，致不能安全駕駛。
因而致人於死者，處3年以上10年以下有期徒刑，得併科2百萬元
以下罰金；致重傷者，處1年以上7年以下有期徒刑，得併科1百
萬元以下罰金。
曾犯本條或陸海空軍刑法第54條之罪，經有罪判決確定或經緩起
訴處分確定，於十年內再犯第1項之罪因而致人於死者，處無期
徒刑或5年以上有期徒刑，得併科3百萬元以下罰金；致重傷者，
處3年以上10年以下有期徒刑，得併科2百萬元以下罰金。